---
title: "Evolution_pre_post_20202021"
output: pdf_document
---

```{r setup, include=FALSE}
knitr::opts_chunk$set(echo = TRUE)
```

Here, we are looking to the evolution between the pre test of 2020 and the post tests of 2021.
We have a total of 124 athletes who have taken those 2 tests. 

```{r}
#install.packages("readxl")
library("readxl")
data<-read_excel("Pre_et_post_tests_20202021.xlsx")
head(data)
new<-data.frame(data)
```

```{r fig.height=8, fig.width=8}
library("wesanderson")
SPORT=new$Sport

SCORE_PRE=new$TotalPretest
SCORE_POST=new$TotalPosttest

par(mfrow=c(2,2))
boxplot(SCORE_PRE, main="Scores of pre tests in 2020/2021",cex.main=0.8,xlab="",col=wes_palette(n=5, name="Royal2"))
boxplot(SCORE_POST, main="Scores of post tests in 2020/2021",cex.main=0.8,xlab="",col=wes_palette(n=5, name="Royal2"))

hist(SCORE_PRE, main="Scores of pre tests 2020/2021",cex.main=0.8,xlab="",col=wes_palette(n=5, name="Royal2"))
hist(SCORE_POST, main="Scores of post tests 2020/2021",cex.main=0.8,xlab="",col=wes_palette(n=5, name="Royal2"))
```
```{r fig.height=9, fig.width=9}
color=c("red","blue","green","orange","purple","brown","darkblue","yellow")
DIFF=new$Diffprepost
DIFFPOURC=new$Diffpourcent

par(mfrow=c(2,1))

plot(DIFFPOURC, type='p', col=color)
abline(a=0, b=0, col="black")
abline(a=5, b=0, col="black")

Diff_twenty=length(DIFFPOURC[DIFFPOURC>=0 & DIFFPOURC<=0.2]) ; Diff_twenty
Diff_twenty_to_fifty=length(DIFFPOURC[DIFFPOURC>0.2 & DIFFPOURC<=0.5]) ; Diff_twenty_to_fifty
Diff_underzero=length(DIFFPOURC[DIFFPOURC<0]) ; Diff_underzero
Diff_overfifty=length(DIFFPOURC[DIFFPOURC>0.5]) ; Diff_overfifty


boxplot(DIFFPOURC~SPORT)
#chercher comment compter points entre deux droites

```
Sur 124 athlètes, nous avons 100 athlètes (81%) qui ont un score égal pour les tests ou qui augmenté leur score jusqu'à 5 points ; nous avons 17 athlètes (14%) qui ont augmenté leur score de plus de 5 points ; nous avons 7 athlètes (5%) qui ont perdu un ou des points sur leur score. 
```{r fig.height=8, fig.width=8}
SPORT=new$Sport
par(mfrow=c(2,1))
boxplot(SCORE_PRE~SPORT, main="Pre test scores")
boxplot(SCORE_POST~SPORT,main="Post test scores")
```

```{r message=FALSE, warning=FALSE}
library(tidyverse)
library(hrbrthemes)
library(viridis)

par(mfrow=c(1,2))

new %>%
  ggplot( aes(x=SPORT, y=SCORE_PRE, fill=SPORT)) +
    geom_boxplot() +
    scale_fill_viridis(discrete = TRUE, alpha=0.6) +
    geom_jitter(color="black", size=0.4, alpha=0.9) +
    theme_ipsum() +
    theme(
      legend.position="none",
      plot.title = element_text(size=8)
    ) +
    ggtitle("A boxplot with jitter") +
    xlab("")

new %>%
  ggplot( aes(x=SPORT, y=SCORE_POST, fill=SPORT)) +
    geom_boxplot() +
    scale_fill_viridis(discrete = TRUE, alpha=0.6) +
    geom_jitter(color="black", size=0.4, alpha=0.9) +
    theme_ipsum() +
    theme(
      legend.position="none",
      plot.title = element_text(size=8)
    ) +
    ggtitle("A boxplot with jitter") +
    xlab("")
```


Here, we are looking to the difference of the post tests of 2021 and the pre tests of 2021.
We have a total of 41 athletes who have taken those 2 tests. 

```{r}
#install.packages("readxl")
library("readxl")
data<-read_excel("Post_et_pre_tests_2021.xlsx")
head(data)
new2<-data.frame(data)
```

```{r fig.height=8, fig.width=8}
NEW_SCORE_PRE=new2$TotalPretest
NEW_SCORE_POST=new2$TotalPosttest

par(mfrow=c(2,2))
boxplot(NEW_SCORE_POST, main="Scores of post tests 2020/2021",cex.main=0.8,xlab="",col=wes_palette(n=5, name="Royal2"))
boxplot(NEW_SCORE_PRE, main="Scores of pre tests 2021/2022",cex.main=0.8,xlab="",col=wes_palette(n=5, name="Royal2"))

hist(NEW_SCORE_POST, main="Scores of post tests 2020/2021",cex.main=0.8,xlab="",col=wes_palette(n=5, name="Royal2"))
hist(NEW_SCORE_PRE, main="Scores of pre tests 2021/2022",cex.main=0.8,xlab="",col=wes_palette(n=5, name="Royal2"))

```

```{r fig.height=8, fig.width=8}
color=c("red","blue","green","orange","purple","brown","darkblue","yellow")
NEW_DIFF=new2$Diff
NEW_SPORT=new2$Sport
NEW_DIFFPOURC=new2$Diff.en..

par(mfrow=c(2,1))

plot(NEW_DIFFPOURC, type='p', col=color)
abline(a=0, b=0, col="black")
abline(a=-5, b=0, col="black")

Diff_twenty=length(NEW_DIFFPOURC[NEW_DIFFPOURC>=0 & NEW_DIFFPOURC<=0.2]) ; Diff_twenty
Diff_twenty_to_fifty=length(NEW_DIFFPOURC[NEW_DIFFPOURC>0.2 & NEW_DIFFPOURC<=0.5]) ; Diff_twenty_to_fifty
Diff_underzero=length(NEW_DIFFPOURC[NEW_DIFFPOURC<0]) ; Diff_underzero
Diff_overfifty=length(NEW_DIFFPOURC[NEW_DIFFPOURC>0.5]) ; Diff_overfifty

boxplot(NEW_DIFFPOURC~NEW_SPORT,xlab="", ylab="",main = "Evolution of score after the summer break per sport",col=wes_palette(n=5, name="Royal2"),names=c("RW","BS","BO","FB","S","SS","RU"))
```
Sur 41 athlètes, nous avons 20 athlètes (49%) qui ont un score égal pour les tests ou qui augmenté leur score jusqu'à 5 points ; nous avons 1 athlète (2%) qui ont augmenté leur score de plus de 5 points ; nous avons 20 athlètes (49%) qui ont perdu un ou des points sur leur score. 

```{r fig.height=8, fig.width=8}
par(mfrow=c(3,1))
boxplot(NEW_SCORE_POST~NEW_SPORT,main="Post test scores")
boxplot(NEW_SCORE_PRE~NEW_SPORT, main="Pre test scores")
boxplot(NEW_DIFF~NEW_SPORT)
```


```{r}
library(tidyverse)
library(hrbrthemes)
library(viridis)
par(mfrow=c(1,2))

new2 %>%
  ggplot( aes(x=NEW_SPORT, y=NEW_SCORE_PRE, fill=NEW_SPORT)) +
    geom_boxplot() +
    scale_fill_viridis(discrete = TRUE, alpha=0.6) +
    geom_jitter(color="black", size=0.4, alpha=0.9) +
    theme_ipsum() +
    theme(
      legend.position="none",
      plot.title = element_text(size=8)
    ) +
    ggtitle("A boxplot with jitter") +
    xlab("")

new2 %>%
  ggplot( aes(x=NEW_SPORT, y=NEW_SCORE_POST, fill=NEW_SPORT)) +
    geom_boxplot() +
    scale_fill_viridis(discrete = TRUE, alpha=0.6) +
    geom_jitter(color="black", size=0.4, alpha=0.9) +
    theme_ipsum() +
    theme(
      legend.position="none",
      plot.title = element_text(size=8)
    ) +
    ggtitle("A boxplot with jitter") +
    xlab("")
```